16/04/22, 18:51 Currículo Lattes





Giovana Neiva Damasceno

Endereço para acessar este CV: http://lattes.cnpq.br/9106935593622413

Última atualização do currículo em 16/04/2022

Resumo informado pelo autor

Me chamo Giovana Neiva Damasceno, tenho 18 anos, finalizei o tecnico em administração integrado ao Ensino Medio em 2020 e estou em busca do meu primeiro trabalho. Nasci e cresci em Paracatu e minha maior inspiração vem de mulheres fortes que traçam seus caminhos através da independencia e coragem. Sou criativa, amo aprender e ter novas experiências.

(Texto informado pelo autor)

Nome civil

Nome Giovana Neiva Damasceno

Dados pessoais

Filiação Jaime José Damasceno e Wanderlândia Silva Neiva Fernandes

Nascimento 01/05/2003 - Paracatu/MG - Brasil

Carteira de MG20175676 SSPMG - MG - 13/02/2013

Identidade

CPF 020.815.936-37

residencial

Endereço Rua Padre Joca residencial Paracatuzinho - Paracatu 38603238, MG. Brasil Telefone: 038 999603207 Celular 038 999603207

Endereço eletrônico

E-mail para contato : giovanaaneivaa@hotmail.com E-mail alternativo giovanaaneivaad@gmail.com

Formação acadêmica/titulação

2018 - 2020 Ensino Médio (2o grau) . Instituto Federal Do Triângulo Mineiro , IFTM, Brasil

2014 - 2017 Ensino Fundamental (1o grau) . Colégio Atenas , ATENAS , Brasil

Atuação profissional

1. Contabilidade Dias - CD

Vinculo institucional

2019 - 2019 Vínculo: Estágio , Enquadramento funcional: Estagiário , Carga horária: 23, Regime: Parcial

Estágio supervisionado na Contabilidade Dias e Araujo, carga horaria total de 90 horas

2. Instituto Federal do Triângulo Mineiro - IFTM

Vínculo institucional

2021 - 2021

Projetos

Projetos de pesquisa

2019 - 2020 Branca Adjuto Botelho: A escrita feminina de uma poetisa paracatuense

Descrição: Projeto de iniciaçao cientifica Situação: Concluído Natureza: Projetos de pesquisa Integrantes: Giovana Neiva Damasceno; Ana Paula Dias Ianuskiewtz (Responsável)

Projeto de

2021 - 2021 Conexão IF

Descrição: Participação em uma das lives do projeto "Conexão IF: Espaço de cultura e Saberes" como mediadora.

16/04/22, 18:51 Currículo Lattes

Situação: Concluído Natureza: Projeto de extensão Integrantes: Giovana Neiva Damasceno (Responsável); ; Helder Sousa Santos ; Samuel de Jesus Duare

2019 - 2019 FRANCÊS INSTRUMENTAL DO CENID

Situação: Concluído Natureza: Projeto de extensão Integrantes: Giovana Neiva Damasceno; Ana Paula Dias Ianuskiewtz (Responsável)

2019 - 2019 DOANDO EXPERANÇA

Descrição: Projeto de extensão voluntário com finalidade de ajudar a população carente de Paracatu-MG Situação: Concluído Natureza: Projeto de extensão Integrantes: Giovana Neiva Damasceno; DEGELINE MARIA SOUTO (Responsável)

2019 - 2019 CLUBE DE ASTRONOMIA

Descrição: Aluna bolsista Situação: Concluído Natureza: Projeto de extensão Integrantes: Giovana Neiva Damasceno; Elder Da Silveira Latosinsky (Responsável)

2019 - 2020 CURSO DE INGLÊS - CENID (AVANÇADO II)

Descrição: Concluído Natureza: Projeto de extensão Integrantes: Giovana Neiva Damasceno; Ana Paula Dias Ianuskiewtz (Responsável)

Idiomas

Inglês Compreende Bem , Fala Bem , Escreve Bem , Lê Bem

Espanhol Compreende Bem , Fala Razoavelmente , Escreve Pouco , Lê Razoavelmente

Educação e Popularização de C&T

Participação em eventos, congressos, exposições, feiras e olimpíadas

 Apresentação (Outras Formas) no(a)Festival Latino- Americano de instalção de Software Livre, 2019. (Outra)
 Festival Latino- Americano de instalção de Software Livre.

Eventos

Eventos

Participação em eventos

- 1. 1º Encontro de Educação e Tecnologia Apresentações Locais, 2021. (Congresso)
- 2. Aula Inaugural Cenid 2019, 2019. (Outra)
- Apresentação (Outras Formas) no(a) Festival Latino- Americano de instalção de Software Livre, 2019. (Outra)
 Festival Latino- Americano de instalção de Software Livre.
- 4. Flisol-Festival Latino-americano de Instalçai de Software Livre, 2019. (Oficina)
- 5. Flisol-Festival Latino-americano de Instalçai de Software Livre, 2019. (Simpósio)
- 6. I SEMINÁRIO DE INICIAÇÃO CIENTÍFICA E EXTENSÃO "SINExt", 2019. (Seminário)
- 7. Minicurso: "A Tecnologia a favor Do Ensino Da Língua Estrangeira", 2019. (Oficina)
- 8. Minicurso: A interculturalidade crítica como estratégia decolonial, 2019. (Oficina)
- Apresentação (Outras Formas) no(a) Projeto Conversação Cenid 2019, 2019. (Encontro) Projeto Conversação Cenid 2019.
- 10. Projeto Conversação Cenid 2019, 2019. (Encontro)
- 11. Conversação Cenid "About France", 2018. (Outra)
- 12. Mini curso "A interculturalidade crítica como estratégia decolonial", 2018. (Outra)
- 13. Apresentação (Outras Formas) no(a)Oficina Eu, Eu Mesmo e o Palhaço Módulo 1, 2018. (Oficina)
- 14. Palestra "Combate à intimidação sistemática (bullying) e outros preconceitos", 2018. (Outra)
- 15. Palestra "Internet Para Humanos", 2018. (Outra)

Totais de produção

Eventos

Eventos	
Participações em eventos (congresso)	1
Participações em eventos (seminário)	1
Participações em eventos (simpósio)	1
Participações em eventos (oficina)	4

16/04/22, 18:51 Currículo Lattes

Página gerada pelo sistema Currículo Lattes em 16/04/2022 às 18:51:33.